臺灣高雄地方法院民事判決　　　　　　110年度鳳簡字第405號
原　　　告　元大商業銀行股份有限公司


法定代理人　翁健　　
訴訟代理人　吳立鴻　
被　　　告　羅淇鋒　

上列當事人間請求清償借款事件，本院於民國110 年10月5 日言
詞辯論終結，判決如下：
    主      文
一、被告應給付原告新臺幣（下同）43萬3,347 元，及自民國（
    下同）106 年11月5 日起至清償日止，按週年利率8.31％計
    算之利息，暨自106 年12月6 日起至清償日止，按月（期）
    加計1,000 元違約金，違約金最高以連續收取三期為限。
二、訴訟費用4,740 元由被告負擔。
三、本判決第一項得假執行。
    事實及理由
一、原告主張：被告前向大眾銀行申辦信用貸款，借款額度61萬
    元，借款期間自104 年5 月8 日起至111 年5 月5 日止，約
    定以每1 個月為1 期，分84期，依年金法按月攤還本息，最
    後一期清償全部本息餘額，利息按週年利率8.31％計付，被
    告於信用貸款有效期限內，得隨時償還所借之款項。期間如
    未依約攤還本息即喪失期限利益，視為全部到期，並自視為
    全部到期日起，每期採固定金額計收違約金1,000 元，每次
    違約狀態最高連續收取期數為3 期（月）。詎料被告未依約
    還款，迄今共積欠如主文第一項所示之金額。嗣大眾銀行與
    原告合併，原告為存續銀行，概括承受大眾銀行對被告之債
    權。爰起訴請求被告給付等語。並聲明：如主文所示。
二、被告則以：我願意清償。
三、按當事人於言詞辯論時為訴訟標的之認諾者，應本於其認諾
    為該當事人敗訴之判決，民事訴訟法第384 條定有明文。被
    告對於原告依訴之聲明所為關於某法律關係之請求，於法院
    行言詞辯論時為承認者，即生訴訟法上認諾之效力，法院應
    不待調查原告請求之訴訟標的之法律關係果否存在，逕以認
    諾為該被告敗訴判決之基礎（最高法院85年度台上字第153
    號判決意旨參照）。本件被告已於110 年10月5 日本院言詞
    辯論時表示願意清償，被告即為訴訟標的之認諾，揆諸上開
    規定，即應本於該認諾為被告敗訴之判決。從而，原告依消
    費借貸、信用貸款受信約定書法律關係，請求被告給付如主
    文第一項所示之本金、利息及違約金，洵屬有據，應予准許
    。
四、本件訴訟係依民事訴訟法第427 條適用簡易程序所為被告敗
    訴之判決，依同法第389 條第1 項第3 款規定，職權宣告假
    執行。
五、訴訟費用負擔之依據：第78條。
中    華    民    國   110    年    10    月    19    日
                  鳳山簡易庭  法     官   林育丞
以上正本係照原本作成。
如不服本判決，應於送達後20日內，向本院提出上訴狀並表明上
訴理由，如於本判決宣示後送達前提起上訴者，應於判決送達後
20日內補提上訴理由書（須附繕本）。
中    華    民    國   110    年    10    月    20    日
                              書  記  官